臺灣新竹地方法院刑事判決　　　　　　100年度簡上字第165號
上　訴　人
即　被　告　易子欽
上列上訴人即被告因詐欺案件，不服本院新竹簡易庭 100年度竹
簡字第16號中華民國100年 8月2日第一審刑事簡易判決（聲請簡
易判決處刑案號：99年度偵字第6719號），提起上訴，本院管轄
第二審之合議庭判決如下：
    主  文
上訴駁回。
易子欽緩刑年，並應依本院一○○年度簡附民上字第一四號和
解筆錄內容履行。
    事  實
一、易子欽因所經營之公司需要資金週轉以填補財務缺口，於得
    悉李淑文欲拓增收入後，竟基於意圖為自己不法所有之詐欺
    取財犯意，於民國98年11月間某日，在李淑文位於新北市三
    重區之居處內，向李淑文佯稱：其母親同事有短期資金需求
    ，如提供金錢貸放，可獲取每月約百分之3至百分之4，優於
    銀行公告利率之利息，且短期貸放資金收息之風險甚低，致
    李淑文陷於錯誤，自98年11月間某日起至99年 2月間止，陸
    續以匯款轉帳及現金給付之方式，交付共計新臺幣（下同）
    100 萬元予易子欽，而易子欽為取信李淑文，乃以其名義簽
    發票面金額各為50萬元、30萬元、20萬元之本票各 1張交予
    李淑文收執作為借貸之憑證。詎易子欽取得上揭款項後，將
    之運用在己所經營公司之財務，並未如實貸予他人，且遲不
    歸還本金，迨李淑文追索無著，始知受騙。
二、案經李淑文訴由臺灣臺北地方法院檢察署檢察官呈請臺灣高
    等法院檢察署檢察長令轉臺灣新竹地方法院檢察署檢察官偵
    查後聲請簡易判決處刑。
    理  由
一、程序部分：
    按被告以外之人於審判外之言詞或書面陳述，除法律有規定
    者外，不得作為證據。又被告以外之人於審判外之陳述，經
    當事人於審判程序同意作為證據，法院審酌該言詞陳述或書
    面陳述作成時之情況，認為適當者，亦得為證據。當事人、
    代理人或辯護人於法院調查證據時，知有第159條第1項不得
    為證據之情形，而未於言詞辯論終結前聲明異議者，視為有
    前項之同意，刑事訴訟法第159條第1項及第159條之5分別定
    有明文。經查，本件關於證人李淑文於檢察事務官時之證述
    及證人劉致星之刑事證人聲明通知，在本院準備程序及審理
    時，被告就證據能力一節均表示無意見，本院審酌證人李淑
    文於檢察事務官時之陳述係於案發後就自己親身經歷之事實
    所為者，依其陳述作成時之情況並無不適當，且非非法取得
    之證據，又無證明力明顯過低之情形，依前開規定，自得為
    證據；次按，本案認定事實所引用之文書證據，並無證據證
    明係公務員違背法定程序所取得，亦無刑事訴訟法第 159條
    之 4之顯有不可信之情況與不得作為證據之情形，本院斟酌
    本案卷內之證據並非非法取得，亦無證明力明顯過低之情形
    ，且經本院於審判期日依法進行證據之調查、辯論，被告於
    訴訟上之程序權，已受保障，故前揭各該證據，亦均得採為
    證據，合先敘明。
二、認定犯罪事實所憑之證據及認定之理由：
    上開犯罪事實，業經被告於本院準備程序、審理時坦白承認
    （ 165號本院卷第37頁、第43頁背面），核與被害人李淑文
    於偵查中指訴被害內容大致相符（臺灣臺北地方法院檢察署
    99年度偵字第5604號偵查卷【下稱臺北地檢署5604號偵卷】
    第 9頁至第10頁、第18頁，6719號偵卷第11頁），並有刑事
    證人聲明通知、中國信託商業銀行存款系統歷史交易查詢報
    表、股票帳戶存摺內頁明細、對帳單各1份、本票號碼CH000
    0000號、票面金額50萬元、發票人：易子欽、受款人：李淑
    文、發票日期98年12月16日、本票號碼CH0000000號、票面
    金額30萬元、發票人：易子欽、受款人：李淑文、發票日期
    99年1月11日、本票號碼CH0000000號、票面金額20萬元、發
    票人：易子欽、受款人：李淑文、發票日期99年1月14日之
    本票3紙（臺北地檢署5604號偵卷第20頁至第24頁、6719號
    偵卷第22頁）在卷可佐，足認被告之自白，與事實相符，堪
    予採信，本件事證明確，被告犯行堪以認定，應依法論科。
三、核被告所為，係犯刑法第339條第1項之詐欺取財罪。原審以
    被告罪證明確，適用刑事訴訟法第449條第 1項前段、第454
    條第1項，刑法第339條第1項、第41條第1項前段，刑法施行
    法第1條之1第1項、第2項前段，逕以簡易判決處刑，量處被
    告有期徒刑 5月，如易科罰金，以1仟元折算1日，認事用法
    並無違誤，所量刑度亦稱妥適，應予維持。被告上訴意旨初
    始雖辯稱與被害人有認知上的誤解，惟至本院準備程序、審
    理時已坦認上開犯行，是被告之上訴顯無理由，應予駁回。
四、末查，被告未曾因故意犯罪受有期徒刑以上刑之宣告，有臺
    灣高等法院被告前案紀錄表在卷足按（ 165號本院卷第40頁
    ），參以被告因一時失慮致罹刑章，且業與被害人李淑文達
    成和解，願意賠償98萬元予被害人，堪認頗有悔意，並已償
    還1萬8千元予被害人，足認被告犯後態度尚稱良好，被害人
    亦表示同意給予被告緩刑機會，此有本院100年12月8日準備
    程序、審理筆錄、 100年度簡附民上字第14號和解筆錄附卷
    可稽（165號本院卷第38頁、第44頁至第44之1頁），經此偵
    審程序之教訓後，應能知所警惕，信無再犯之虞，本院因認
    其所受宣告之刑以暫不執行為適當，爰依刑法第74條第 1項
    第1款之規定，併予宣告緩刑3年，並依同條第2項第3款之規
    定命被告應依本院 100年度簡附民上字第14號和解筆錄內容
    （被告願給付被害人李淑文98萬元，分98期給付，自100年1
    2月1日起至109年1月30日止，每月30日前給付1萬元，1期未
    付，視為全部到期）支付賠償金予被害人李淑文。
五、據上論斷，應依刑事訴訟法第455條之1第1項、第3項、第36
    8條、刑法第74條第1項第1款、第2項第3款，判決如主文。
本案經檢察官趙佳儀到庭執行職務。
中    華    民    國   100    年    12    月    22    日
                  刑事第二庭  審判長法  官      賴淑敏
                                    法  官      毛松廷
                                    法  官      楊數盈
以上正本證明與原本無異。
不得上訴。
中    華    民    國   100    年    12    月    22    日
                                    書記官      陳麗麗
附錄本案論罪科刑法條全文：
刑法第339條第1項：
意圖為自己或第三人不法之所有，以詐術使人將本人或第三人之
物交付者，處5年以下有期徒刑、拘役或科或併科1,000元以下罰
金。